【裁判字號】    92,上易,725
【裁判日期】    920508
【裁判案由】    侵占
【裁判全文】
臺灣高等法院刑事判決                            九十二年度上易字第七二五號
    上  訴  人
    即  被  告  甲○○
右上訴人因侵占案件，不服臺灣臺北地方法院九十一年度易字第一四二六號，中華民
國九十二年一月三十日第一審判決（起訴案號：臺灣臺北地方法院檢察署九十一年度
偵緝字第一０六四號），提起上訴，本院判決如左：
    主  文
上訴駁回。
    事實及理由
一、本案經本院審理結果，認第一審以上訴人即被告甲○○犯刑法第三百三十六條第
    二項之業務侵占罪，判處有期徒刑七月；認事用法及量刑均無不當，應予維持，
    並引用第一審判決書記載之事實、證據及理由（如附件）。
二、被告上訴意旨略以：
  (一)伊沒有負責收取公司的保全服務費，平時是請社區客戶直接匯款至公司；如果沒
    有匯款，或是逾期，才是由伊去催款並且加以收款。
  (二)八十九年十月份伊有繳錢回去給公司的出納，但是出納沒有給伊收據；九十年四
    月份伊也有繳錢回去，也是同樣的情形，出納沒有給伊收據；不然伊等每月對帳
    ，不會這麼久才查到，伊是將款項交給徐瑞娟云云。
三、惟查：
  (一)被告原任職之聯安保全股份有限公司，其綜管課主管工作職掌為「協助對現場未
    繳管理費之住戶催繳作業，及對未按時支付委託管理費之催收」，有告訴代理人
    所提出之「事業單位作業手冊」附在本院卷可稽。即被告在本院審理中亦坦承：
    伊的職務就是負有催收和代收服務費的工作等語（見本院九十二年四月二十四日
    審理筆錄）。則催收、代收客戶服務費，為被告業務範圍內之職責可認定。被告
    所辯：伊沒有負責收取公司的保全服務費云云，並不足採。
  (二)聯安保全股份有限公司出納徐瑞娟在檢察官偵查中，已於具結後明確證稱：如給
    我錢，我才會寫單據，既然沒有單據，代表沒有繳，我在銷帳時發現不對，打電
    話給現場（捷運年代）才知道有問題，我們一起去社區對帳，才發現這兩筆帳不
    對，社區拿簽單給我看，是被告簽收的，我們才知道被告侵占此二筆款項；現金
    部分我會當面點清，連匯款每筆都要寫繳款單，何況是現金被告說事後補單是不
    可能的等語（見偵查卷第二十三頁背面、第二十四頁）。況被告於原法院審理中
    亦曾供陳：對起訴之犯罪事實無意見等語（見原審卷第四十四頁）。其在本院審
    理中翻異前供否認侵占，亦不足採。
四、被告上訴意旨否認犯罪，並請求從輕量刑，為無理由，應予駁回。
據上論結，應依刑事訴訟法第三百七十三條、第三百六十八條，判決如主文。
本案經檢察官田炳麟到庭執行職務。
中      華      民      國    九十二    年      五      月      八      日
                              臺灣高等法院刑事第十二庭
                                  審判長法  官   劉  景  星
                                        法  官   陳  志  洋
                                        法  官   陳  博  志
右正本證明與原本無異。
不得上訴。
                                        書記官   陳  嘉  文
中      華      民      國    九十二    年      五      月      九      日
附錄本案論罪科刑法條全文
刑法第三百三十六條
一對於公務上或因公益所持有之物，犯前條第一項之罪者，處一年以上、七年以下有
  期徒刑，得併科五千元以下罰金。
二對於業務上所持有之物，犯前條第一項之罪者，處六月以上五年以下有期徒刑，得
  併科三千元以下罰金。
三前二項之未遂犯罰之。


司法院資訊處製作；財團法人民間司法改革基金會備份。
